---
title: "Prototype - An agent-based platform to evaluate the performance of sampling designs and modelling approaches when estimating animal abundance"
author: "Iuri Ferreira, Equipe CeMECA"
date: "08/12/2023"
output: 
  html_document: 
#    code_folding: hide
---

```{r setup, include=FALSE}
knitr::opts_chunk$set(echo = TRUE)
```

## Pacotes / Dependências

```{r}
#install.packages("landscapeR")
#install.packages("raster")
library(raster) 
library(landscapeR)
library(biomastats)
library(sf)
library(mapview)
library(ggplot2)
library(unmarked)
```
## para a correção do estimador do N-Mixture

```{r}
# função soma de indíviduos que entram no pixel da câmera com base na densidade populacional
soma <- function(n){
  if(n<=1){stop("Error.")}
aux <- 0
for(r in 0:(n-1)){
  aux <- aux + (2*r+1)*(1-exp(-n/(r+1)^2))
}
return(aux)
}
# teste
soma(500)
```

## Carrega as funções através do código-fonte

```{r}
carrega <- function(){
source("./source-codes/land_create.R")
source("./source-codes/animal_mov.R")
source("./source-codes/update_mov.R")
source("./source-codes/tracks_viewer.R")
}
carrega()
```

## Função que cria o ambiente aleatório (paisagem)

O usuário pode configurar o tamanho da rede ``l.size``, o *vetor* número de fragmentos ``n.patches``, com três níveis de recurso (pobre, intermediário, rico), e cobertura de cada tipo de fragmento ``cover`` (soma da ``cover`` < 1).   

 + ``default`` para ``l.size`` é 100 px,
 + ``default`` para ``n.patches`` é 2 fragmentos de cada tipo,
 + ``default`` para ``cover`` é de 25% para cada tipo de fragmento.   

```{r}
# Criando a Paisagem
land <- land_create(l.size = 500, n.patches =  c(1, 2, 3), cover = c(0.20,0.15,0.30))
plot(land$raster)
```

## Carregamento de um mapa real de uso e ocupação do solo no Brasil

Usando o programa bioma stats. 

  - Delimitação da área
  
```{r}
make_polygon(lat = -23.59, lon = -48.47, size = 3, shape = "square")
(path_package <- system.file(package = "biomastats"))
```

```{r}
shp_path <- file.path(path_package, "shp/polygon.shp")
mapview(sf::read_sf(shp_path))
```

  - Download dos mapas de uso e ocupação para algum ano de interesse

Obs: houve erro na hora de baixar a quadrícula 93. Pq????

```{r}
##data_maps 
#teste <- load_rasters(shape_path = shp_path, start=1985, end=2020, data_from = "download")
#meu_raster <- teste$raster[[30]]
#writeRaster(meu_raster, filename="raster.tiff", format="GTiff", overwrite=TRUE)
```


```{r}
#land_vis(data_maps, year = 2020)
```

 - Atribui o mapa da `função_vis` ao objeto `land` 

```{r}
mapa <- raster("./raster.tiff")
lado <- dim(mapa)[1]

# criando uma paisagem vazia - só com zeros
novo_mapa <- matrix(getValues(mapa), lado, lado, byrow = TRUE) # the empty landscape
  
# transformando a matriz em raster
mapa_bioma <- raster(novo_mapa, xmn=0, xmx=lado, ymn=0, ymx=lado)

plot(mapa_bioma)
```

## Movimentação dos animais 

  + As simulações representam ``21`` semanas consecutivas, em que cada passo de tempo dura uma hora. 

  + O movimento é uma adaptação do caminho aleatório, mas considerando tempos de permanência proporcionais à qualidade do recurso. 

  + As ``20`` semanas inciais são para a **fase de adaptação**. Assim os indivíduos podem estabelecer o padrão natural de ocupação a partir de posições iniciais.   

  + A simulação da deposição de vestígios e coleta dos dados ocorre nas duas semanas finais. 

  + Nas simulações, a taxa individual de produção de vestígios foi fixada em ``quatro`` vestígios por dia.    

    + ``n`` o tamanho populacional 
    + ``ra`` é o argumento que recebe o ``raster`` da paisagem
    + ``time`` é o número de semanas (adaptação + coleta de dados)
    + ``where`` é onde posicionamos os animais no início da população. (``all`` para posicioná-los em todo o ambiente e ``resources`` para apenas aonde tem recursos).
 
```{r}
# ra <- land$raster
ra <- mapa_bioma
carrega()
mov <- animal_mov(n = 100, ra = ra , time = 3, where = "resource", landscape_on = FALSE, n_camera = 10)
```
```{r}
mov$count_table
```


## Analisando os resultados com N-mixture

```{r}
umf_abund <- unmarkedFramePCount(y = mov$count_table[,-1])
abund_model <- pcount(~ 1 ~ 1, data = umf_abund)
exp(coef(abund_model))
```

```{r}
#Estimativa da abundância (Lambda) no modelo de N-mixture
(abund_lambda <- backTransform(abund_model, "state"))
```

### Correção


```{r}
lambda_corrigido <- exp(coef(abund_model)[1])*lado^2 / (pi*soma(7*24)) 
lambda_corrigido
```

## Loop para avaliar a performance do estimador


```{r}
ra <- mapa_bioma
estima_testes <- function(sim, true_value, time_span, n_camera){ 
est_vector <- NULL
prob_est <- NULL
n_mixt_est <- NULL
cam_positions <- NULL

for(i in 1:sim){

mov <- animal_mov(n = true_value, ra = ra, time = time_span, where = "resource", landscape_on = FALSE, n_camera = n_camera)
# Criação do objeto unmarkedFramePCount
umf_abund <- unmarkedFramePCount(y = mov$count_table[,-1])
# Modelo de abundância com pcount
abund_model <- pcount(~ 1 ~ 1, data = umf_abund)
est_vector[i] <- exp(coef(abund_model)[1])*lado^2 / (pi*soma(time_span*7*24))
prob_est[i] <- exp(coef(abund_model)[2])
n_mixt_est[i] <- exp(coef(abund_model)[1]) 
cam_positions[[i]] <- mov$cam_position
}

return(list("simulacoes" = sim,
            "time_span" = time_span,
            "number_camera" = n_camera,
            "true_population" = true_value, 
            "corrected_estimates" = est_vector,
            "n_mixt_est" = n_mixt_est,
            "detection_prob" = prob_est, 
            "camera_position" = cam_positions) 
       )

}
```


```{r}
simu <- estima_testes(sim =5, true_value = 200, time_span = 1, n_camera = 1)
```


```{r}
summary(round(simu$corrected_estimates, 2))
summary(round(simu$n_mixt_est, 2))
simu$detection_prob
```



Parei aqui!!!

### visualizando as trajetórias

```{r}
tracks.viewer(obj = mov, r = ra, adapt = FALSE)
```

## Estimando a distância da casa (home range)

```{r}
#install.packages("adehabitatHR")
library(adehabitatHR)

# Suponha que você tenha coordenadas de localização de um animal
x <- mov$Evol[[1]]

-c(1:19*7*24)

locs <- data.frame(x = runif(100, min = 0, max = 100), 
                   y = runif(100, min = 0, max = 100))

# Transformar para classe SpatialPoints
sp_locs <- SpatialPoints(locs)

# Estimar o home range com KDE
kde <- kernelUD(sp_locs)

# Calcular o home range com 95% de probabilidade
hr95 <- getverticeshr(kde, percent = 95)

# Plotar o home range
plot(hr95)
```





## Posição das câmeras


```{r}
mov$cam_position
```


## Registros contabilizados

```{r}
```

## Para visualizar a movimentação animal 
   
   + Com ``adapt = FALSE`` visualizamos apenas as cinco semanas finais; 
   
   + Com ``adapt = TRUE`` visualizamos todas as semanas, incluindo a fase de adaptação. 

```{r}
tracks.viewer(obj = mov, r = ra, adapt = FALSE)
```


## Para visualizar os vestígios

 + Para visualizar os vestígios depositados no ambiente. 

```{r}
# objetivo de criar hotspots da presença do Javali com estes traços / vestígios
traces.viewer(obj = mov, r = ra)
```

## Para fixar os transectos

 + Os transectos podem ser linhas retas ou caminhos aleatórios (há um parâmetro de convolução);
 
 + Eles podem ser fixados em toda a área, aleatoriamente, ou apenas aonde tem recurso: 
 
    + ``sampling == random`` significa amostragem aleatória;
 
    + ``sampling == random`` é amostragem por conveniência. 

```{r}
# essa função será trocada por uma função que gera armadilhas fotográficas virtuais/computacionais 
tracks<-tracks.set(obj = mov, ra = mapa_bioma, sampling = "random",
                   l = 100, con = 0)
tracks$coverage
tracks$counts
```

```{r}
body(land_vis)
```

