---
title: "Prototype - An agent-based platform to evaluate the performance of sampling designs and modelling approaches when estimating animal abundance"
author: "Iuri Ferreira, Equipe CeMECA"
date: "08/12/2023"
output: 
  html_document: 
#    code_folding: hide
---

```{r setup, include=FALSE}
knitr::opts_chunk$set(echo = TRUE)
```

## Pacotes / Dependências

```{r}
#install.packages("landscapeR")
#install.packages("raster")
library(raster) 
library(landscapeR)
```

## Carrega as funções através do código-fonte

```{r}
source("./source-codes/functions.R")
```

## Função que cria o ambiente (paisagem)

O usuário pode configurar o tamanho da rede ``l.size``, o *vetor* número de fragmentos ``n.patches``, com três níveis de recurso (pobre, intermediário, rico), e cobertura de cada tipo de fragmento ``cover`` (soma da ``cover`` < 1).   

 + ``default`` para ``l.size`` é 100 px,
 + ``default`` para ``n.patches`` é 2 fragmentos de cada tipo,
 + ``default`` para ``cover`` é de 25% para cada tipo de fragmento.   

```{r}
# Criando a Paisagem
land <- land.create(l.size = 500, n.patches =  c(1, 2, 3), cover = c(0.20,0.15,0.30))
plot(land$raster)
```

## Movimentação dos animais 

  + As simulações representam ``21`` semanas consecutivas, em que cada passo de tempo dura uma hora. 

  + O movimento é uma adaptação do caminho aleatório, mas considerando tempos de permanência proporcionais à qualidade do recurso. 

  + As ``20`` semanas inciais são para a **fase de adaptação**. Assim os indivíduos podem estabelecer o padrão natural de ocupação a partir de posições iniciais.   

  + A simulação da deposição de vestígios e coleta dos dados ocorre nas duas semanas finais. 

  + Nas simulações, a taxa individual de produção de vestígios foi fixada em ``quatro`` vestígios por dia.    

    + ``n`` o tamanho populacional 
    + ``ra`` é o argumento que recebe o ``raster`` da paisagem
    + ``time`` é o número de semanas (adaptação + coleta de dados)
    + ``where`` é onde posicionamos os animais no início da população. (``all`` para posicioná-los em todo o ambiente e ``resources`` para apenas aonde tem recursos).
 
```{r}
ra <- land$raster
mov <- animal.mov(n = 25, ra = ra , time = 21, where = "resource")
```

## Para visualizar a movimentação animal 
   
   + Com ``adapt = FALSE`` visualizamos apenas as duas semanas finais; 
   
   + Com ``adapt = TRUE`` visualizamos todas as semanas, incluindo a fase de adaptação. 

```{r}
tracks.viewer(obj = mov, r = ra, adapt = FALSE)
tracks.viewer(obj = mov, r = ra, adapt = TRUE)
```

## Para visualizar os vestígios

 + Para visualizar os vestígios depositados no ambiente. 

```{r}
traces.viewer(obj = mov,r = ra)
```

## Para fixar os transectos

 + Os transectos podem ser linhas retas ou caminhos aleatórios (há um parâmetro de convolução);
 
 + Eles podem ser fixados em toda a área, aleatoriamente, ou apenas aonde tem recurso: 
 
    + ``sampling == random`` significa amostragem aleatória;
 
    + ``sampling == random`` é amostragem por conveniência. 

```{r}
tracks<-tracks.set(obj = mov, ra = ra, sampling = "random",
                   l = 1000, con = 0)
tracks$coverage
tracks$counts
```


