---
title: "Análise dos dados"
author: "iiuri ferreira"
date: "`r Sys.Date()`"
output: html_document
---

```{r setup, include=FALSE}
knitr::opts_chunk$set(echo = TRUE)
```

```{r}
#install.packages("epiR")
library(epiR)
library(readxl); library(dplyr); library(ggplot2); library(readr); library(tidyr)
library(unmarked)
library(jsonlite)
```

## Carrega as funções através do código-fonte

```{r}
carrega <- function(){
source("./source-codes/get_counts.R")
source("./source-codes/cam_design.R")
source("./source-codes/soma.R")
source("./source-codes/land_create.R")
source("./source-codes/animal_mov.R")
#source("./source-codes/update_mov.R")
source("./source-codes/tracks_viewer.R")
source("./source-codes/estima_testes.R")
source("./source-codes/animal_trajectory.R")  
source("./source-codes/xytoij_transform.R")
#source("./source-codes/csv_traj_join.R")
source("./source-codes/csv_traj_join_fast.R")
source("./source-codes/load_trail_samples.R")
source("./source-codes/record_trajectories.R")  
source("./source-codes/reduce_matrix.R")  
source("./source-codes/get_angle_map.R")
source("./source-codes/vector_field_vis.R")  
source("./source-codes/matrix_expand.R")  
source("./source-codes/plot_animal_path.R")
source("./source-codes/calc_centroid_radius.R")  
source("./source-codes/camera_position.R")    
source("./source-codes/camera_attributes.R")  
source("./source-codes/camera_counts.R")
}
```

```{r}
carrega()
```


# Carregamento dos dados

## Distribuição espacial dos animais (n = 40000 trilhas / 5 pontos por trilha)

```{r}
tab_points_reload <- fromJSON("./pre-processamento/sample_points_density_estimation.json")
```

## Atributos das câmeras

```{r}
cam_att <- read_excel("./pre-processamento/cam_attributes.xlsx")
```

## análise da distribuição espacial - pareto? 

```{r}
prob_dens <- NULL 
n_size <- length(tab_points_reload$x)
for(i in 1:1000){
  x_center <- runif(1,100, 1700); y_center <- runif(1,100, 1700)
  distance <- sqrt((tab_points_reload$x - x_center)^2 + (tab_points_reload$y - y_center)^2)
  where_within <- distance*28.66 < 564 
  prob_dens[i] <- sum(where_within)/ (n_size)
}
prob_dens <- prob_dens*30000
```

```{r}
hist(prob_dens, 60)
sum(prob_dens)/1000
```

## análise das câmeras

```{r}
freq_animal_local_km <- NULL 
n_size <- length(tab_points_reload$x)
for(i in 1:dim(cam_att)[1]){
  x_center <- cam_att$x[i]; y_center <- cam_att$y[i]
  distance <- sqrt((tab_points_reload$x - x_center)^2 + (tab_points_reload$y - y_center)^2)
  where_within <- distance*28.66 < 564 
  freq_animal_local_km[i] <- sum(where_within)/ (n_size)
}
```

```{r}
cam_att$freq_animal_local_km <- freq_animal_local_km
```

## Registros por câmera

```{r}
directory <- "./pre-processamento/"
#list.files(directory)
file_list <- list.files(path = directory, pattern = "cam_records_rep_sample([1-9]|1[0-9])\\.xlsx$", full.names = TRUE)
#print(file_list)

read_and_merge <- function(file) {
  read_excel(file)
}
cam_records <- do.call(rbind, lapply(file_list, read_and_merge))
cam_records$camera_id <- rep(1:289, length(file_list))
cam_records <- cam_records %>% relocate(last_col(), .before = everything())
sample_n_processed <- length(file_list)
cam_records$freq_animal_local_km <- rep(freq_animal_local_km, sample_n_processed)
```

## Registros por câmera e período

```{r}
directory <- "./pre-processamento/"
#list.files(directory)
file_list_2 <- list.files(path = directory, pattern = "cam_detections_rep_table_sample([1-9]|1[0-9])\\.xlsx$", full.names = TRUE)
#print(file_list)
read_and_merge <- function(file) {
  read_excel(file)
}
detections_table <- do.call(rbind, lapply(file_list_2, read_and_merge))
detections_table <- detections_table %>% filter(week!=1)
detections_table$cam_id  <- parse_number(detections_table$camera) 
detections_table <- detections_table %>% arrange(cam_id)
```


## Construindo um resumo das detecções


```{r}
# este precisa de verificação, pois podemos ter dois animais de 
# subamostras diferentes passando ao mesmo tempo
detections_summary_withou_rep <- detections_table %>% 
  select(-step, -distance) %>% 
  group_by(week, sample, cam_id) %>%
  summarise(counts = sum(keep), distinct_animals = length(unique(id_numeric)), .groups = "drop") %>% arrange(cam_id) 
```

```{r}
detections_summary_with_rep <- detections_table %>% 
  select(-step, -distance) %>% 
  group_by(week, sample, cam_id) %>%
  summarise(counts = length(keep), distinct_animals = length(unique(id_numeric)), .groups = "drop") %>% arrange(cam_id) 
```


## são esperadas 121 detecções por câmera durante o período de 21 dias, ou 40 por semana

```{r}
(2000*sample_n_processed/2661)*((20.82/1000)*3*7*12*60*(30/1000)*(pi/2+2))/pi
```
# contagens médias sem repetiçoes

```{r}
counts_per_cam <- detections_summary_withou_rep %>% group_by(cam_id) %>% summarise(soma = sum(counts)) %>% arrange(cam_id)
mean(counts_per_cam$soma)
```
# contagens médias com repetiçoes

```{r}
counts_per_cam_with_rep <- detections_summary_with_rep %>% group_by(cam_id) %>% summarise(soma = sum(counts)) %>% arrange(cam_id)
mean(counts_per_cam_with_rep$soma)
```

Achamos o probelma!!! As contagens são 3 vezes menos do que o esperado. Será que todas as trilhas foram abertas e devidamente processadas?? Será que a área de detecção foi corretamente definida? (escala correta)


# Resultados das câmeras

```{r}
sample_list <- c(
"sample1", "sample2", "sample3", 
"sample4", "sample5", "sample6", 
"sample7", "sample8", "sample9", 
"sample10", "sample11", "sample12", 
"sample13", "sample14", "sample15", 
"sample16","sample17", 
"sample18", "sample19"
)
```

## apenas um exemplo REM com repeticões

```{r}
carrega()
teste <- get_counts(sample_list = sample_list, camera = 30, detections_summary = detections_summary_with_rep, camera_records = cam_records)
est_dens(co = teste$camera_counts$total_counts)
teste$camera_counts$points_local_density
teste$camera_counts
```

# REM - Análise de todas as câmeras c/ todas as amostras

```{r}
carrega()
sample_list_mod <- sample(sample_list, 19, replace = FALSE)
list_cam <- sample(1:289, 289)
tab_test <- cam_design(sample_list = sample_list_mod, list_cam = list_cam, detections_summary = detections_summary_with_rep, camera_records = cam_records)
tab_test$local_density_REM
```

```{r}
tab_test$landscape_true_density # densidade simulada na rede
```
```{r}
predictions_cam_rem <- data.frame(
cam_id = list_cam,
true_values = as.vector(tab_test$true_cam_density),  # densidade estimada na simulação, por local, por processo pontual
pred_values = round(as.vector(tab_test$local_density_REM$`REM density`), 2), # densidade por câmera por REM
error_rate  = round(100*abs(as.vector(tab_test$local_density_REM$`REM density`) - as.vector(tab_test$true_cam_density))/as.vector(tab_test$true_cam_density), 2 )
)
print(predictions_cam_rem)
```


```{r}
tab_test$true_density_average  # densidade média para o conjunto de câmeras
tab_test$mean_density_rem # densidade média calculada por REM
```
## Gráfico da previsão da densidade pelo REM 

```{r}
plot(pred_values ~ true_values, data = predictions_cam_rem)
abline(0,1)
```

## performance para câmeras associadas

```{r}
carrega()
sample_list_mod <- sample(sample_list, 19, replace = FALSE)
list_cam <- sample(1:289, 20)
tab_test <- cam_design(sample_list = sample_list_mod, list_cam = list_cam, detections_summary = detections_summary_with_rep, camera_records = cam_records)
tab_test$mean_density_rem
mean(tab_test$true_cam_density)
```




## estimação por N-mixture


```{r}
carrega()
d_aux <- list()
list_cam <- sample(1:289, 10)
for(i in list_cam){
d_aux[[i]] <- get_counts(sample_list = sample_list, cam_id = i, detections_summary = detections_summary, camera_records = cam_records)$camera_counts
}
d_final <- bind_rows(d_aux)
d_final <- d_final %>% select(camera_id, week, total_counts) %>% pivot_wider(names_from = week, values_from = total_counts, values_fill = 0)
umf <- unmarkedFramePCount(y = d_final)
modelo <- pcount(~ 1 ~ 1, umf, mixture = "NB")  
summary(modelo)
(p_estimado <- backTransform(modelo, type = "det"))
(lambda_estimado <- backTransform(modelo, type = "state"))
```

```{r}
274/(pi*2.5^2)
```


```{r}
detections_table %>% group_by(cam_id, week, sample) 
```




- verificações

```{r}
cam_records %>% filter(camera_id==225) %>% select(sample, counts) 
detections_table %>% filter(camera=="camera225"&week!=1) 
detections_summary %>% filter(camera=="camera225")
```










# Variáveis acessórias nos registros de câmera

```{r}

```


## Quais conjuntos de cameras vale a pena usar?

```{r}
normalize_min_max <- function(x) {
  (x - min(x)) / (max(x) - min(x))
}
cam_habitats_id <- cam_records %>% filter(habitat_weights > 5) %>% select(camera_id) %>% as.vector() %>% unique()
cam_antropizadas_id <- cam_records %>% filter(habitat_weights <= 2) %>% select(camera_id) %>% as.vector() %>% unique()
cam_forrageamento_id <- cam_records %>% filter(normalize_min_max(mov_vector) <= 0.6) %>% select(camera_id) %>% as.vector() %>% unique()
cam_movimentacao_id <- cam_records %>% filter(normalize_min_max(mov_vector) > 0.6) %>% select(camera_id) %>% as.vector() %>% unique()
#cam_outliers_id <- cam_records %>% 
#filter(counts > quantile(cam_records$counts, 0.9)) %>% select(camera_id) %>% as.vector() %>% unique()
```


```{r}
list_cam <- sample(cam_movimentacao_id$camera_id, 29)
tab_test <- cam_design(sample_list = sample_list_mod, list_cam = list_cam, detections_summary = detections_summary, camera_records = cam_records)
tab_test$print_sum_teste
est_dens(tab_test$print_sum_teste)
```

ESTOU ERRANDO POR UM FATOR DE 3!!!

```{r}
tab_test$true_density_average  # densidade média para o conjunto de câmeras
tab_test$mean_density_rem # densidade média calculada por REM
3*tab_test$mean_density_rem
```

```{r}
plot(pred_values ~ true_values, data = predictions_cam_rem)
abline(0, 1)
```




```{r}
ccc_result <- epi.ccc(tab_test$local_true_cam_density[1,], tab_test$local_density_REM$`REM density`)
print(ccc_result)
```