---
title: "Escolha das paisagens"
author: "CeMECA"
date: "`r Sys.Date()`"
output: html_document
---

```{r setup, include=FALSE}
knitr::opts_chunk$set(echo = TRUE)
```

## Carregar biblios

```{r}
library(biomastats)
library(mapview)
library(leaflet)
```

## Como dimensionar o efeito de borda

 - Existe uma distância de casa (aprox. $3 km$). Suponhamos que, durante o estudo, o animal não tende a se movimentar mais do que isso; 
 
 - Quantos \% dos animais são propensos a tocar a borda? R: basta dividir a coroa do quadrado exterior, com espessura $3 km$, pela área do quadrado, ou seja:   
 
\[
P\% = 100*\frac{ [L^2 - (L - 3)^2]}{L^2}, 
\]

em que $P\%$ é o percentual de animais sujeitos ao efeito de borda. 

 - No nosso modelo, se um animal tocar a borda, ele retorna! Ou seja, temos um cercadinho.  
 
 
```{r}
P <- function(L){
100*(L^2 - (L - 3)^2)/L^2  
}
P(c(10, 20, 30, 40))
```
- Por exemplo: 

   - Paisagem de $10 km \times 10 km$: $51,0\%$ de efeito de borda; (não usar)
 
   - Paisagem de $20 km \times 20 km$: $27,8\%$ de efeito de borda;
 
   - Paisagem de $30 km \times 30 km$: $19,0\%$ de efeito de borda.   

Vamos usar 20 e 30 $km$. 

  - A área de detecção onde a câmera pode ser instalada sempre será menor do que a área de movimentação, de forma a capturar somente grupos que não sofrem o efeito de borda. 

  - Sugestão: várias paisagens e apenas uma câmera no centro de cada paisagem 

## Visualizando paisagens `aleatórias`

```{r}
#make_polygon(lat = -23, lon  = -48, size = )
```



