---
title: "estudos-movimentacao"
author: "CeMECA"
output: html_document
---

```{r setup, include=FALSE}
knitr::opts_chunk$set(echo = TRUE)
```

## Pacotes / Dependências

```{r}
#install.packages("landscapeR")
#install.packages("raster")
#install.packages("uuid")
#devtools::install_github("iep-ferreira/biomastats")
#library(biomastats)
library(raster); library(landscapeR); library(sf);
library(mapview); library(ggplot2); library(unmarked); 
library(dplyr)
library(ggspatial)  # Para lidar com rasters e mapas
library(sf)# Para geometria vetorial (círculo)
library(plotly)
library(uuid)
library(readxl)
library(writexl)
library(digest) # para criar hash
library(sp)
library(jsonlite)
library(leafem)
library(data.table)
library(gridExtra)
```


## Carrega as funções através do código-fonte

```{r}
carrega <- function(){
source("./source-codes/soma.R")
source("./source-codes/land_create.R")
source("./source-codes/animal_mov.R")
#source("./source-codes/update_mov.R")
source("./source-codes/tracks_viewer.R")
source("./source-codes/estima_testes.R")
source("./source-codes/animal_trajectory.R")  
source("./source-codes/xytoij_transform.R")
#source("./source-codes/csv_traj_join.R")
source("./source-codes/csv_traj_join_fast.R")
source("./source-codes/load_trail_samples.R")
source("./source-codes/record_trajectories.R")  
source("./source-codes/reduce_matrix.R")  
source("./source-codes/get_angle_map.R")
source("./source-codes/vector_field_vis.R")  
source("./source-codes/matrix_expand.R")  
source("./source-codes/plot_animal_path.R")
source("./source-codes/calc_centroid_radius.R")  
source("./source-codes/camera_position.R")    
source("./source-codes/camera_attributes.R")  
source("./source-codes/camera_counts.R")
}
```


 - Visualização do Raster e propriedades

```{r}
mapa <- raster("./pre-processamento/raster.tif")
lado <- dim(mapa)[1]
extent(mapa) <- extent(0, 1833, 0, 1833)
delimitar <- extent(0, 1800, 0, 1800)
mapa_delim <- crop(mapa, delimitar)
#extent(mapa_delim)
#plot(mapa_delim)
lado_delim <- dim(mapa_delim)[1]
```


## Mapeamento de preferências para o algoritmo de movimentação

### transforma o mapa de uso e ocupação em uma matriz de pesos

```{r}
lado_delim*28.66 # lado de 51.58 km
# valores do raster e dicionário
valores_antigos <- sort(unique(getValues(mapa_delim)))
tabela_classes <- biomastats::dict_build()
# filtragem e organização das classes na paisagem
tab_sel <- tabela_classes %>% filter(code %in% valores_antigos) %>%
  arrange(match(code, valores_antigos))
# pesos de habitat e movimentação (paisagem toda)
tab_sel$valores_novos <- c(-8, 10, 8, 7, 5, 4, -3, 4, 2, -10, -7, 3, 2, 4, 2, 4)
source("./source-codes/alterar_valores_raster.R")  
pesos_raster <- alterar_valores_raster(mapa_delim, valores_antigos, tab_sel$valores_novos)  
matrix_pesos <- matrix(getValues(pesos_raster), lado_delim, lado_delim, byrow = TRUE)
```


# Redução da dimensionalidade da paisagem

```{r}
M <- matrix_pesos  # M terá dimensão H x W
carrega()
reduction_factor <- 2
M_reduc <- reduce_matrix(M, reduction_factor)
mapview(raster(M_reduc))
```


```{r}
carrega()
# Executando a função
#matrix_theta <- get_angle_map(M_reduc, radius=3) # usei raio 3  
#save(matrix_theta, file = "./pre-processamento/matrix_theta.Rdata")
# Plotar
load("./pre-processamento/matrix_theta.Rdata")
# Gera o hash SHA-256 do arquivo
#hash_value <- digest(file = "./pre-processamento/matrix_theta.Rdata", algo = "sha256")
#print(hash_value)
```


### O campo vetorial em espaço reduzido

```{r}
carrega()
#tiff(width = 1200, height = 1200)
vector_field_vis(M_reduc, theta_matrix = matrix_theta$angle_matrix, norm_matrix = matrix_theta$norm_matrix, reduction_factor = reduction_factor, n_grid = 20, arrow_scale = 1/10)
#dev.off()
```

### Expandir matriz reduzida

Aqui, realiza-se a expansão das matrizes reduzidas, a fim de se obter a dimensão original. A função `matrix_expand` retornar objetos `raster` para o ângulo de movinetação e sua norma. 

```{r}
carrega()
reduction_factor <- 2
matrix_result <- matrix_expand(matrix_theta, reduction_factor)
#plot(raster(matrix_result$norm, xmn=0, xmx=lado_delim, ymn=0, ymx=lado_delim))
```

```{r}
carrega()
rast_theta <- raster(matrix_result$theta, xmn=0, xmx=lado_delim, ymn=0, ymx=lado_delim)
rast_norm <- raster(matrix_result$norm, xmn=0, xmx=lado_delim, ymn=0, ymx=lado_delim)
hash_value <- digest(file = "./pre-processamento/matrix_theta.Rdata", algo = "sha256")
```


```{r}
## gravando as simulações
#system.time({
#sim <- 10000
#for(i in 1:sim){
#try({
#mov <- animal_mov(n = 1, raster_theta = rast_theta, raster_norm = rast_norm, time = 4, time_adapt = 0,where = "random", landscape_on = TRUE) 
#record_trajectories(mov, hash_value)
#})
#print(i)  
#} # end-for
#})
```

## processando dados para mapa de densidade 

```{r}
carrega()
dir_path = "D:/dados-abundancia-animal-temp/todas-as-trilhas"
csv_files <- list.files(path = dir_path, pattern = "*.csv", full.names = TRUE)
set.seed(22041500) # seed - descobrimento do Brasil
random_file <- sample(csv_files, 40000)
tab_points <- NULL
system.time({
#for(i in 1:length(random_file)){
#if(i%%500==0){print(100*i/length(random_file))}
points_df <- fread(random_file[i], skip = 2)
filtered_points <- points_df %>% filter(week > 1) %>% select(x, y) %>% sample_n(5)
tab_points <- rbind(tab_points, filtered_points)
#}
})
head(tab_points)
```

```{r}
#write_json(tab_points, "./pre-processamento/sample_points_density_estimation.json", pretty = TRUE, auto_unbox = TRUE)
tab_points_reload <- fromJSON("./pre-processamento/sample_points_density_estimation.json")
```

## distribuição espacial dos animais e vetores de movimentação

```{r}
n_grid <- 50
arrow_scale <- 1/10
# Criando os rasters
weights_raster <- raster(matrix_theta$angle_matrix, 0, 1800, 0, 1800)
raster_theta <- raster(matrix_theta$norm_matrix, 0, 1800, 0, 1800)

# Obtendo dimensões do raster
nrows <- nrow(raster_theta)
ncols <- ncol(raster_theta)

grid_spacing <- max(1, floor(min(nrows, ncols) / n_grid))
x_coords <- seq(1, ncols, by = grid_spacing)
y_coords <- seq(1, nrows, by = grid_spacing)

vector_field <- expand.grid(x = 2*x_coords, y = 2*y_coords)
vector_field$theta <- extract(raster_theta, cbind(vector_field$x, vector_field$y))
vector_field$dx <- cos(vector_field$theta)
vector_field$dy <- sin(vector_field$theta)
vector_field$scale_factor <- extract(raster(matrix_theta$norm_matrix, 0, 1800, 0, 1800), cbind(vector_field$x, vector_field$y))
vector_field$dx <- vector_field$dx * vector_field$scale_factor * arrow_scale
vector_field$dy <- vector_field$dy * vector_field$scale_factor * arrow_scale

# Criando primeiro plot: Raster + Campo Vetorial
ggplot(tab_points_reload, aes(x = x, y = y)) +
  geom_density_2d_filled(alpha = 0.80, bins = 7, n = 500) +
  #stat_density_2d(aes(fill = ..level..), geom = "polygon", n = 200) +
  scale_fill_viridis_d(option = "A", direction = -1) +
  geom_segment(data = vector_field, aes(xend = x + dx, yend = y + dy), 
  arrow = arrow(length = unit(0.1, "cm")), color = "green", alpha = 0.8, linewidth = 0.4) +
  theme_minimal() +
  theme(legend.position = "right")
```


## criando lotes com as trilhas simuladas

```{r}
carrega()
dir_path = "D:/dados-abundancia-animal-temp/todas-as-trilhas"
#length(unique(list.files(dir_path)))
set.seed(22041500) # seed - descobrimento do Brasil
files_names <- list.files(dir_path)
sample_files <- sample(files_names)
#length(unique(sample_files))
# Supondo que length(arquivos_embaralhados) == 40000
trails_samples <- split(sample_files, ceiling(seq_along(sample_files) / 2000))
# Define o caminho para salvar o arquivo
json_file <- "./pre-processamento/trails_samples.json"
# Salva a lista como JSON
#write_json(trails_samples, json_file, pretty = TRUE, auto_unbox = TRUE)
# Rabrindo os lotes de listas (trails) salvas
trails_samples_reloaded <- fromJSON(json_file)
```

## Criando as câmeras

```{r}
carrega()
cam_result <- camera_attributes(
  displacement = 100, habitat_weigth = matrix_pesos,
  mov_vector =  rast_theta, mov_norm = rast_norm,                           
  limit_x = c(100, 1700), limit_y = c(100, 1700), 
  orientation_angle = NULL, viewing_angle = pi/2, 
  field_depth = 30)
```


```{r}
cam_result$cam_attributes_table
# Salvar a tabela como Excel
#write_xlsx(cam_result$cam_attributes_table, "./pre-processamento/cam_attributes.xlsx")
```

```{r}
cam_result$grid_plot
```


## Carregando um lote/amostra com 2000 trilhas independentes 

```{r}
carrega()
arquivos <- paste0(dir_path, "/", trails_samples_reloaded[[1]])
system.time({
traj_data <- load_sample_of_trails(arquivos)
})
traj <- traj_data$trajectories
traj_data
```

## Outro método para carregar uma amostra

```{r}
#traj_data <- select_trajectories(dir_path = dir_path, n_sample = 250)
```

### Visualização das trajetórias percorridas por cada animal / grupo

```{r}
carrega()
# primeira forma
plot_animal_path(trajetory_obj = traj, landscape = mapa_delim, animal = 900:1200, weeks = c(1, 2, 3, 4))
# segunda forma 
#plot_animal_path(trajetory_obj = traj, animal = 7, weeks = c(1, 2, 3, 4))
```

### cálculo do raio de dispersão e posição central 

```{r}
system.time({
result <- calc_centroid_radius(traj, animal = 1:1000, weeks = 2:4, ft = 28.8/1000)
})
# Exibir os resultados
print(result$centroids)    # Tabela com centróides e raios corrigidos pelo fator
print(result$mcp_polygons) # Polígonos mínimos convexos sem fator de escala
print(result$distances) # Os animais andam, em média, 15km por dia
#json_file_statistics <- "./pre-processamento/trails_statistics.json"
# Salva a lista como JSON
#write_json(result, json_file_statistics, pretty = TRUE, auto_unbox = TRUE)
trails_statistics <- fromJSON(json_file_statistics)
```

```{r}
#plot(trails_statistics$centroids$centroid_x*(28.8), trails_statistics$centroids$centroid_y*(28.8))
mapview( result$mcp_polygons ) %>% addMouseCoordinates() 
```

## análise da distância de casa

```{r}
summary(trails_statistics$mcp_polygons$max_diameter)
sd(trails_statistics$mcp_polygons$max_diameter)/sqrt(1000)
hist(trails_statistics$mcp_polygons$max_diameter)
```


## análise da área de vida

```{r}
(stat_area <- trails_statistics$mcp_polygons$area_units*(28.66/1000)^2)
summary(stat_area)
sd(stat_area)/ sqrt(1000)
```



## Posição das câmeras e contagens

```{r}
carrega()
linha = 52
current_camera <- cam_result$cam_attributes_table[linha,] 
camera <- camera_position(
x = current_camera$x, y = current_camera$y, 
field_depth = current_camera$field_depth, 
cam_direction = current_camera$orientation_angle, 
sector_angle = current_camera$viewing_angle, 
arc_points = 15)
```


```{r}
counts_result <- camera_counts(cam_obj = camera, trajectory = traj, temp_buffer = 60, ft = 28.8/1000, chart = TRUE, sample = "amostra_teste")
```

```{r}
counts_result$counts_animals
counts_result$counts_polygons
counts_result$detections_table
```
```{r}
counts_result$map
```

