---
title: "Estudo de estimação unmarked"
author: "CeMECA"
date: "2024-08-15"
output: html_document
---

```{r setup, include=FALSE}
knitr::opts_chunk$set(echo = TRUE)
```

## Estudos de Abundância

### Estrutura dos dados 

Os dados são do tipo `contagens`. A estrutura é matricial, sendo que as linhas representam locais (pontos amostrais) e as colunas representam momentos. 

```{r}
detections <- matrix(c(6, 4, 2, 1, 2, 5, 0, 7, 5, 3, 0, 4), 
                     nrow = 4, ncol = 3, byrow = TRUE)
rownames(detections) <- c("Site1", "Site2", "Site3", "Site4")
colnames(detections) <- c("Occasion1", "Occasion2", "Occasion3")
```

### Pacotes

```{r}
# Fazer revisão sobre os pacotes
library(unmarked)
#install.packages("camtrapR")
#library(camtrapR)
```

### Preparação dos dados

```{r}
umf_abund <- unmarkedFramePCount(y = detections)
```

### Modelo sem covariáveis

```{r}
abund_model <- pcount(~ 1 ~ 1, data = umf_abund)
```

```{r}
summary(abund_model)
```
```{r}
coef(abund_model)
```

```{r}
#Estimativa da abundância (Lambda) no modelo de N-mixture
(abund_lambda <- backTransform(abund_model, "state"))
```


```{r}
# Estimativa da probabilidade de detecção (p) no modelo de N-mixture
(abund_p <- backTransform(abund_model, "det"))
```

```{r}
sum(detections)
```

```{r}
81*(1 - 0.96^12)
```
## Explicação do modelo


### Introdução

O modelo N-mixture com distribuição Poisson é amplamente utilizado em estudos ecológicos para estimar a abundância de uma espécie em vários locais, levando em consideração a detecção imperfeita. Este modelo assume que a contagem de indivíduos em cada local segue uma distribuição de Poisson, e que a detecção desses indivíduos é imperfeita e modelada por uma distribuição Binomial.

### Definições e Fórmulas Matemáticas

#### Abundância Verdadeira

A abundância verdadeira \(N_i\) em cada local \(i\) é modelada como uma variável aleatória que segue uma distribuição de Poisson:

\[
N_i \sim \text{Poisson}(\lambda)
\]

onde:
- \(N_i\) é o número verdadeiro de indivíduos presentes no local \(i\).
- \(\lambda\) é a taxa média de abundância ou número esperado de indivíduos por local.

#### Probabilidade de Detecção

Dado que há \(N_i\) indivíduos presentes no local \(i\), o número de indivíduos detectados \(y_{ij}\) em uma ocasião de amostragem \(j\) segue uma distribuição Binomial:

\[
y_{ij} \sim \text{Binomial}(N_i, p)
\]

onde:
- \(y_{ij}\) é o número de indivíduos detectados no local \(i\) na ocasião \(j\).
- \(p\) é a probabilidade de detecção, ou seja, a probabilidade de detectar qualquer indivíduo presente no local em uma única ocasião de amostragem.

#### Função de Verossimilhança

A probabilidade de observar \(y_{ij}\) indivíduos em um local \(i\) e ocasião \(j\) dado \(N_i\) e \(p\) é dada por:

\[
P(y_{ij} \mid N_i, p) = \binom{N_i}{y_{ij}} p^{y_{ij}} (1 - p)^{N_i - y_{ij}}
\]

A função de verossimilhança total para as contagens observadas é a combinação das probabilidades de abundância verdadeira e detecção:

\[
L(\lambda, p \mid \{y_{ij}\}) = \prod_{i=1}^{n} \prod_{j=1}^{J} \sum_{N_i=0}^{\infty} P(y_{ij} \mid N_i, p) P(N_i \mid \lambda)
\]

onde \(n\) é o número de locais e \(J\) é o número de ocasiões de amostragem.







