---
title: "estudos-movimentacao"
author: "CeMECA"
date: "2024-09-16"
output: html_document
---

```{r setup, include=FALSE}
knitr::opts_chunk$set(echo = TRUE)
```

## Pacotes / Dependências

```{r}
#install.packages("landscapeR")
#install.packages("raster")
library(raster); library(landscapeR); library(sf);
library(mapview); library(ggplot2); library(unmarked); 
library(dplyr)
```


## Carrega as funções através do código-fonte

```{r}
carrega <- function(){
source("./source-codes/soma.R")
source("./source-codes/land_create.R")
source("./source-codes/animal_mov.R")
source("./source-codes/update_mov.R")
source("./source-codes/tracks_viewer.R")
source("./source-codes/estima_testes.R")
}
```


 - Atribui o mapa da `função_vis` ao objeto `land` 

```{r}
mapa <- raster("./raster.tiff")
lado <- dim(mapa)[1]
# criando uma paisagem vazia - só com zeros
novo_mapa <- matrix(getValues(mapa), lado, lado, byrow = TRUE) # the empty landscape
# transformando a matriz em raster
mapa_bioma <- raster(novo_mapa, xmn=0, xmx=lado, ymn=0, ymx=lado)
#plot(mapa_bioma)
```

## Estudo 1 - Contagens em apenas uma armadilha fotográfica

Vamos assumir que os animais assumem posições aleatórias e que a quantidade de animais encontrados em um pixel dependa do: 

 - Total de animais na rede ($n$); 
 - Área total da rede ($l^2$); 
 - O número de passos de tempo ($k$). 

O número de animais em um determinado pixel no tempo $k$ é uma Poisson: 

\[
Y_k \sim P( \lambda = n/l^2)
\]

Logo, o total de animais que entram no pixel de referência ao longo de $k$ passos de tempo é: 

\[
Y \sim P( \lambda = \frac{n ~ k}{l^2})
\]

### Simulação

Uma simulação como exemplo


```{r}
carrega()
```

```{r}
# em km^2
l <- lado
(area_total <- (900*l^2)/1000000)
# número de quadrículas por km^2
(n_q <- 1000000/900)
# densidade populacional 
n <- 500
(densi.pop <- n/area_total) 
# densidade por quadrícula 
(lambda_q <- densi.pop/l_q^2)
# área da quadrícula em km^2
(a_q <- 900/1000000)
```
O valor esperado de contagens seria por pixel, por passo de tempo

```{r}
n <- 5000
l <- lado
k <- 24*7
( est <- k*n/l^2 )
```

```{r}
mov <- animal_mov(n = 5000, ra = ra, time = 1, time_adapt = 4, where = "random", landscape_on = TRUE, n_camera = 4)
```
```{r}
mov$count_table
```

```{r}
5000/area_total
```
Usar OCCU do unmarked e REM
Calcular a posteriori para N 


```{r}
umf_abund <- unmarkedFramePCount(y = mov$count_table[,-1])
abund_model <- pcount(~ 1 ~ 1, data = umf_abund, mixture = "NB")
plogis(coef(abund_model)[2])
exp(coef(abund_model)[1])
# p é a média das contagens pela probabilidade de detecção estimada
# nos cálculos abaixo, vou assumir probabilidade de detecção 1 para 
# normalizar pela área do pixel
(m_counts <- exp(coef(abund_model)[1])*plogis(coef(abund_model)[2]) )
# reformular a esperança para NB - continua a mesma fórmula!!!
coef(abund_model)
```

```{r}
ranef(abund_model)
```

## Ajuste pela área da zona de detecção

```{r}
(densi <- exp(coef(abund_model)[1])/ a_q )
```
Isso está errado. A área da zona de detecção tende a ser muito menor do que o habitat ou a área explorada durante o período de coletas. Além disso, o cálculo depende da probabilidade de detecção, que é estatisticamente confundida com a abundância média. Basicamente, qualquer valor pode sair dessa operação, e eles não fazem sentido. 

## Estimador 1: Cálculo da densidade a partir da área do pixel e do número de passos de tempos

```{r}
(dens <- m_counts / (a_q*k))
```

Faremos a simulação dos encontros considerando uma câmera, $n$ animais e $k$ passos de tempo.  

```{r}
# ra <- land$raster
ra <- mapa_bioma
carrega()
mov_6 <- estima_testes(sim = 10, ra = ra, true_value = 800, time = 1, time_adapt = 0, where = "random", landscape_on = FALSE, n_camera = 20)
```

Salvando resultados da simulação

```{r}
#save(mov_6, file = "./data_sim/mov_6.RData")
load("./data_sim/mov_6.RData")
```

Verificando resultados (O estimador tem que ser ajustado pelo número de semanas)

```{r}
800/area_total
800/(l^2*a_q)
round(mov_6$est_um,1)
mean(mov_6$est_um)
100*abs(mean(mov_6$est_um)-mov_6$real_pop_density)/mov_6$real_pop_density
```

```{r}
mov_5$est_dois
mean(mov_5$est_dois)
100*abs(mean(mov_5$est_dois)-mov_5$real_pop_density)/mov_5$real_pop_density
```








O estimado foi:

```{r}
#mov_teste <- sim_mov(15)
#(resultados <- lapply(1:15, function(i) sum(mov_teste[[i]]$count_table[1,2])))
#vetor_resultados <- unlist(resultados)
#save(vetor_resultados, file = "./data_sim/xxxx.RData")
load("./data_sim/xxxx.RData")
mean(vetor_resultados)
var(vetor_resultados)
```

A média está parecida, mas a variância excede em muito o esperado pela Poisson. Talvez porque a Poisson estabeleça movimentos independentes, enquanto a movimentação ocorre em um padrão, que é a caminhada aleatória. 


## Analisando os resultados com N-mixture

```{r}
umf_abund <- unmarkedFramePCount(y = t(vetor_resultados))
# assumindo prob. de detecção 1
abund_model <- pcount(~ 1 ~ 1, data = umf_abund)
exp(coef(abund_model))
```

```{r}
( est_mod <- exp(coef(abund_model))[2]*exp(coef(abund_model))[1]*l^2/k )
```

