---
title: "estudos-movimentacao"
author: "CeMECA"
output: html_document
---

```{r setup, include=FALSE}
knitr::opts_chunk$set(echo = TRUE)
```

## Pacotes / Dependências

```{r}
#install.packages("landscapeR")
#install.packages("raster")
#install.packages("uuid")
#devtools::install_github("iep-ferreira/biomastats")
#library(biomastats)
library(raster); library(landscapeR); library(sf);
library(mapview); library(ggplot2); library(unmarked); 
library(dplyr)
library(ggspatial)  # Para lidar com rasters e mapas
library(sf)# Para geometria vetorial (círculo)
library(plotly)
library(uuid)
library(readxl); library(writexl)
```


## Carrega as funções através do código-fonte

```{r}
carrega <- function(){
source("./source-codes/soma.R")
source("./source-codes/land_create.R")
source("./source-codes/animal_mov.R")
#source("./source-codes/update_mov.R")
source("./source-codes/tracks_viewer.R")
source("./source-codes/estima_testes.R")
source("./source-codes/animal_trajectory.R")  
source("./source-codes/xytoij_transform.R")
source("./source-codes/csv_traj_join.R")  
source("./source-codes/record_trajectories.R")  
source("./source-codes/reduce_matrix.R")  
source("./source-codes/get_angle_map.R")
source("./source-codes/vector_field_vis.R")  
source("./source-codes/matrix_expand.R")  
source("./source-codes/plot_animal_path.R")  
}
```


 - Visualização do Raster e propriedades

```{r}
mapa <- raster("./pre-processamento/raster.tif")
lado <- dim(mapa)[1]
extent(mapa) <- extent(0, 1833, 0, 1833)
extent(mapa)
```

## Transformação de coordenadas raster - plano cartesiano

```{r}
delimitar <- extent(0, 1800, 0, 1800)
mapa_delim <- crop(mapa, delimitar)
extent(mapa_delim)
#plot(mapa_delim)
```


## Mapeamento de preferências para o algoritmo de movimentação

### transforma o mapa de uso e ocupação em uma matriz de pesos

```{r}
lado_delim <- dim(mapa_delim)[1]
lado_delim*28.66 # lado de 52.5 km
# valores do raster e dicionário
valores_antigos <- sort(unique(getValues(mapa_delim)))
tabela_classes <- biomastats::dict_build()
# filtragem e organização das classes na paisagem
tab_sel <- tabela_classes %>% filter(code %in% valores_antigos) %>%
  arrange(match(code, valores_antigos))
# pesos de habitat e movimentação (paisagem toda)
tab_sel$valores_novos <- c(-10, 10, 8, 8, 4, -3, -8, 1, 1, -10, -5, 2, 1, 7, 1, 3)
source("./source-codes/alterar_valores_raster.R")  
pesos_raster <- alterar_valores_raster(mapa_delim, valores_antigos, tab_sel$valores_novos)  
matrix_pesos <- matrix(getValues(pesos_raster), lado_delim, lado_delim, byrow = TRUE)
```

# Redução da dimensionalidade da paisagem

```{r}
M <- matrix_pesos  # M terá dimensão H x W
carrega()
reduction_factor <- 10
M_reduc <- reduce_matrix(M, reduction_factor)
plot(raster(M_reduc))
```


```{r}
carrega()
# Executando a função
#matrix_theta <- get_angle_map(M_reduc, radius=3)
#save(matrix_theta, file = "./pre-processamento/matrix_theta.Rdata")
# Plotar
load("./pre-processamento/matrix_theta.Rdata")
```

### O campo vetorial em espaço reduzido

```{r}
carrega()
vector_field_vis(M_reduc, theta_matrix = matrix_theta$angle_matrix, norm_matrix = matrix_theta$norm_matrix, reduction_factor = reduction_factor, n_grid = 30)
```

### Expandir matriz reduzida

Aqui, realiza-se a expansão das matrizes reduzidas, a fim de se obter a dimensão original. A função `matrix_expand` retornar objetos `raster` para o ângulo de movinetação e sua norma. 

```{r}
carrega()
matrix_result <- matrix_expand(matrix_theta, reduction_factor)
#plot(raster(matrix_result$norm, xmn=0, xmx=lado_delim, ymn=0, ymx=lado_delim))
```

```{r}
carrega()
rast_theta <- raster(matrix_result$theta, xmn=0, xmx=lado_delim, ymn=0, ymx=lado_delim)
rast_norm <- raster(matrix_result$norm, xmn=0, xmx=lado_delim, ymn=0, ymx=lado_delim)
mov <- animal_mov(n = 2, raster_theta = rast_theta, raster_norm = rast_norm, time = 4, time_adapt = 0, where = "random", landscape_on = TRUE) 
```

## Gravando as simulações

Rodar apenas quando executar novas simulações. 

```{r}

#record_trajectories(mov$trajectory)
```

## selecionando e colapsando as simulações para análise

```{r}
carrega()
dir_path <- "./data_sim/"
traj <- select_trajectories(dir_path = dir_path, n_sample = 10)
#class(traj)
```

## Função de visualização das trajetórias de 1 ou mais indivíduos

```{r}

```

### Visualização das trajetórias percorridas por cada animal / grupo

```{r}
carrega()
# primeira forma
plot_animal_path(trajetory_obj = traj, landscape = mapa_delim, animal = 1:10, weeks = c(2, 3, 4))
# segunda forma 
#plot_animal_path(trajetory_obj = traj, animal = 1:10, weeks = c(2, 3, 4))
```

### cálculo do raio de dispersão e posição central 

```{r}
calc_centroid_radius <- function(data, animal = NULL, weeks = NULL, ft = 28.8/1000) {
  # Filtrar pelos animais e semanas escolhidos (se fornecidos)
  if (!is.null(animal)) {
    data <- data %>% filter(id_numeric %in% animal)
  }
  if (!is.null(weeks)) {
    data <- data %>% filter(week %in% weeks)
  }

  # Aplicar fator de escala **apenas para cálculo de centróide e raio de dispersão**
  centroids <- data %>%
    mutate(
      x_scaled = x * ft,
      y_scaled = y * ft
    ) %>%
    group_by(id_numeric) %>%
    summarise(
      centroid_x = mean(x_scaled, na.rm = TRUE),
      centroid_y = mean(y_scaled, na.rm = TRUE),
      radius_dispersion = mean(sqrt((x_scaled - centroid_x)^2 + (y_scaled - centroid_y)^2), na.rm = TRUE),
      .groups = "drop"
    )
  
  # Criar pontos sf **sem aplicar o fator de escala** para os MCPs
  points_sf <- st_as_sf(data, coords = c("x", "y"), crs = NA)  # Sem definir CRS

  # Calcular MCP para cada animal (usando coordenadas originais)
  mcp_polygons <- points_sf %>%
    group_by(id_numeric) %>%
    summarise(geometry = st_convex_hull(st_union(geometry)), .groups = "drop") %>%
    mutate(area_units = st_area(geometry))  # Área do polígono na unidade original dos dados

  # Retornar lista com ambos os resultados
  return(list(centroids = centroids, mcp_polygons = mcp_polygons))
  
}
```

```{r}
result <- calc_centroid_radius(traj, animal = c(1,2,3), weeks = 2:3, ft = 28.8/1000)
# Exibir os resultados
print(result$centroids)    # Tabela com centróides e raios corrigidos pelo fator
print(result$mcp_polygons) # Polígonos mínimos convexos sem fator de escala
```







```{r}
xy_to_ij(500, 1500, 0, 1800, c(1,1))$ij
ra[301 , 501]
plot(mov$trajectory[[1]][t,2:3])
```


